臺灣臺中地方法院刑事判決　　　　　　　　　　　　九十三年度易字第一八九四號
　　公　訴　人　臺灣臺中地方法院檢察署檢察官
　　被　　　告　甲○○
右列被告因贓物案件，經檢察官聲請簡易判決處刑（九十三年度偵字第一０五六八號
），本院臺中簡易庭認不宜逕以簡易判決處刑（九十三年度中簡字第一九四五號），
簽移本院刑事庭依通常程序審理，本院判決如左：
    主  文
甲○○收受贓物，累犯，處拘役貳拾伍日，如易科罰金，以參佰元折算壹日。
    事  實
一、甲○○前於民國八十七年間因賭博案件，經本院於八十八年四月二十六日以八十
    八年中簡字第一０三八號判決判處有期徒刑五月，於八十八年六月十日確定，嗣
    於八十八年十二月二十一日易科罰金執行完畢。甲○○係經營舊貨商人，於九十
    三年六月四日上午七時至八時許內，在臺中市○區○○街與建國南路口，明知不
    詳真實年籍姓名之成年男子所交付之白鐵門係來路不明之贓物（係乙○○管理，
    於九十三年六月四日以前某日，在臺中市○區○○路二巷五號遭竊），仍加以收
    受。嗣於九十三年六月六日上午十時許，乙○○在正義街與建國南路口，發現上
    開失竊之白鐵門，並向甲○○詢問購買該扇白鐵門後，確悉為其所失竊之白鐵門
    ，即於同日十五時許報警查獲。
二、案經臺中市警察局第三分局報請臺灣臺中地方法院檢察署檢察官偵查後聲請簡易
    判決處刑。
    理  由
一、訊據被告甲○○固供承於前揭時、地，有不詳真實年籍姓名之成年男子向其兜售
    該扇鐵門，乙○○於九十三年六月六日上午十時許，在被告位於正義街與建國南
    路口附近之收購舊貨物商場，向其詢問購買該扇白鐵門之事實，然矢口否認有何
    收受贓物之犯行，辯稱：上開白鐵門係一名流浪漢前來兜售，伊當時表示不買，
    該名流浪漢便自行將白鐵門放在伊住處對面；後來乙○○看到那片門來問價錢，
    伊說那不能賣，價值四、五百元很貴，叫她買店裡面的塑膠門云云。經查，被害
    人乙○○所管理之上開白鐵門遭竊一節，業據證人乙○○於警詢及偵查中證述綦
    詳（見偵查卷第十頁警詢筆錄及第三四頁至第三五頁訊問筆錄），並有贓物保管
    收據一紙（見偵查卷第一四頁）附卷可稽，被告復於本院審理中供承：向伊兜售
    前開白鐵門之流浪漢，看起來賊模賊樣的樣子，伊覺得那扇門來源有問題等語（
    見本院九十三年十月十四日審判筆錄第四頁），足認被告知悉前開白鐵門確係贓
    物無訛。證人乙○○於警詢時證稱：其於九十三年六月六日十時許，在臺中市○
    區○○○路與正義街口鐵路旁收購舊貨古物商場，發現其失竊之前開白鐵門，其
    當時有問舊貨古物商場負責人即被告，放置在古物商場對面鐵路旁的白鐵門是否
    為被告的，當時被告稱是伊的，其對被告說菜園需要一片門，被告便稱該片白鐵
    門很貴，要賣新臺幣（下同）五百元等語（見偵查卷第十頁警詢筆錄），並於偵
    訊時結證稱：上開白鐵門失竊後，其就想到附近二手貨商找，其遠遠就看到該鐵
    門放在鐵路圍牆旁，被告就坐在靠鐵路邊離門約一丈遠的地方，被告問其要做什
    麼，其告訴被告要找一片門用，當時其認出該片門是其管理的那片門，其問被告
    如何賣，被告說這個很貴，其說是做菜園要用的，叫被告賣其，被告說要賣五百
    元，其答稱好，要回去拿錢等語（見偵查卷第三四頁訊問筆錄），是證人乙○○
    當時係以購買者之身分向被告詢購前開白鐵門，核與被告於警、偵訊時及本院審
    理中均供稱：因證人乙○○表示要購買上開白鐵門，伊有對證人乙○○稱要買前
    開白鐵門很貴，要價五百元等語相符（見偵查卷第八頁警詢筆錄、第二二頁訊問
    筆錄及本院九十三年十月十四日審判筆錄第五頁），是被告確有以出賣者之地位
    答覆證人乙○○之詢購內容，足認被告係以前開白鐵門為自己持有之地位自居，
    被告雖辯稱伊是要證人乙○○購買店內較便宜之塑膠門等語，證人乙○○亦證稱
    被告有說要賣塑膠門等語（見偵查卷第三五頁訊問筆錄），然被告既將證人乙○
    ○詢購之前開白鐵門與其店內所謂較便宜之塑膠門同時提出供證人乙○○比較選
    購，如此兜售過程，益徵被告就前開白鐵門係以所有人自居，否則，被告何以能
    對證人乙○○就前開白鐵門出價？被告何不逕稱不知情而以他品取代？被告雖另
    辯稱伊有向證人乙○○表明該白鐵門不是伊的云云，苟係如此，何以能向證人乙
    ○○表明售價五百元？並表示與其店內商品售價之差別？豈非矛盾。被告復辯稱
    前開白鐵門該流浪漢自行置放該處離去云云，然徵諸被告於本院審理中供承其係
    經營舊貨商場之人，附近沒有其他舊貨商，其當時覺得該扇門來源有問題等情，
    有現場圖及現場照片等件附卷可稽（見偵查卷第一五頁至第一七頁），為免遭質
    疑，衡情應持交警方處理為恰或斷然拒絕置放該白鐵門於其舊貨商場附近等避嫌
    措置，惟嗣仍以之向詢購者出價，不問其動機為何，足認被告於該不詳真實年籍
    姓名之成年男子向其兜售該鐵門未果之際，被告業有將之持為己有予以收受之故
    意。被告前揭所辯，顯係飾詞卸責之詞，不足採信，本件事證明確，被告犯行堪
    以認定。
二、核被告所為，係犯刑法三百四十九條第一項之收受贓物罪。查被告前於八十七年
    間因賭博案件，經本院於八十八年四月二十六日以八十八年中簡字第一０三八號
    判決判處有期徒刑五月，於八十八年六月十日確定，嗣於八十八年十二月二十一
    日易科罰金執行完畢，有臺灣臺台中地方法院檢察署刑案資料查註紀錄表及臺灣
    高等法院被告全國前案紀錄表各一份附卷可參，其受有期徒刑執行完畢後，於五
    年以內再犯本件有期徒刑以上之罪，為累犯，應依刑法第四十七條規定加重其刑
    。爰審酌被告年屆七十有餘，係有相當智識及社會經歷之人，竟為圖小利，收受
    來歷不明之舊貨陳售，惟念及其所收受之物品，業經失主及時領回，損失非鉅，
    證人乙○○於偵訊時表示不願追究等語（見偵查卷第三五頁訊問筆錄），且贓物
    價值非高，被告尚未因而獲利，犯罪手段平和，暨於本院審理中供承部分犯行，
    犯後態度尚可等一切情狀，量處如主文所示之刑示懲，並諭知易科罰金之折算標
    準。
據上論斷，應依刑事訴訟法第四百五十二條、第二百九十九條第一項前段，刑法第三
百四十九條第一項、第四十七條、第四十一條第一項前段，罰金罰鍰提高標準條例第
一條前段、第二條，判決如主文。
本案經檢察官葉芳如到庭執行職務
中      華      民      國    九十三    年      十      月    二十八    日
                                  臺灣臺中地方法院刑事第八庭
                                      審判長法  官   朱  光  國
                                            法  官   鍾  堯  航
                                            法  官   吳  崇  道
右正本證明與原本無異。
如不服本判決，應於判決送達後十日內向本院提出上訴狀，上訴於臺灣高等法院臺中
分院( 須附繕本 )。
                                            書記官
中      華      民      國    九十三    年      十      月    二十八    日
附錄論罪科刑法條
刑法第三百四十九條
收受贓物者，處三年以下有期徒刑、拘役或五百元以下罰金。
搬運、寄藏、故買贓物或為牙保者，處五年以下有期徒刑、拘役或科或併科一千元以
下罰金。
因贓物變得之財物，以贓物論。
